【裁判字號】    98,訴,1041
【裁判日期】    981229
【裁判案由】    違反毒品危害防制條例
【裁判全文】
臺灣嘉義地方法院刑事判決              98年度訴字第1041號
公  訴  人  臺灣嘉義地方法院檢察署檢察官
被      告  甲○○
上列被告因違反毒品危害防制條例案件，經檢察官提起公訴（98
年度毒偵字第1707號），被告於準備程序中就被訴事實為有罪之
陳述，經本院合議庭裁定由受命法官改依簡式程序審理，判決如
下：
    主  文
甲○○施用第一級毒品，累犯，處有期徒刑壹年。
    犯罪事實
一、甲○○前因施用毒品案件，經臺灣臺北地方法院裁定送觀察
    、勒戒後，因有繼續施用毒品之傾向，再經裁定送強制戒治
    ，嗣於民國93年1 月9 日釋放。復因施用毒品、竊盜案件，
    經臺灣臺北地方法院分別以95年度簡字第3718號、96年度訴
    字第149 號判決判處有期徒刑6 月、7 月確定。另因搶奪案
    件，經臺灣彰化地法院以97年度訴字第2728號判決判處有期
    徒刑1 年2 月，減為有期徒刑7 月確定。上開竊盜及施用毒
    品案件，嗣經減刑為有期徒刑3 月、3 月15日，並與上開搶
    奪案件經減刑後之刑，合併定應執行有期徒刑刑為1 年1 月
    確定，甫於98年3 月26日縮刑期滿執行完畢。詎仍不知悔改
    ，基於施用第一級毒品海洛因及施用第二級毒品甲基安非他
    命之犯意，於98年9 月15日11時許，在臺北市○○區○○路
    某處路旁之汽車內，以將海洛因宜及甲基安非他命混同置入
    玻璃球後燒烤，進而吸食所產生白煙之方式，施用毒品1 次
    。嗣於同年月16日19時25分許，甲○○因另案通緝在臺北市
    ○○區○○路4 段與虎林街交岔路口為警查獲，經甲○○同
    意採其尿液送驗後，確認檢驗結果呈嗎啡（海洛因於人體內
    之代謝物）及甲基安非他命陽性反應，始悉上情。
二、案經臺北市市政府警察局松山分局移送臺灣臺北地方法院檢
    察署檢察官呈請臺灣高等法院檢察署檢察長令轉臺灣嘉義地
    方法院檢察署檢察官偵查起訴。
    理  由
一、本件係經被告甲○○於準備程序當庭表示認罪，而經本院裁
    定以簡式審判程序加以審理，則依據刑事訴訟法第273 條之
    2 、同法第159 條第2 項之規定，不適用傳聞法則有關限制
    證據能力之相關規定，合先敘明。
二、上揭犯罪事實，業據被告於本院審理中坦承不諱；又被告於
    98年9 月16日，經警得其同意採尿送驗，其結果呈嗎啡、甲
    基安非他命陽性（按施用海洛因、甲基安非他命後，經人體
    之水解代謝作用，會分別呈嗎啡、甲基安非他命等陽性反應
    ）反應等情，有臺灣尖端先進生技醫藥股份有限公司濫用藥
    物檢驗報告（檢體編號為：037851號）、尿液檢體委驗單各
    1 份在卷足憑，是被告上揭自白核與事實相符，應堪採信。
    另毒品危害防制條例第20條就施用毒品者，祇於「初犯」及
    「5 年後再犯」2 種情形，有其追訴條件之限制，即須於初
    犯經觀察、勒戒或強制戒治釋放後，5 年內均無施用毒品之
    行為，始能認其前所實施之觀察、勒戒或強制戒治已足遮斷
    毒癮，而得於5 年後再犯時，再予適用初犯之規定，重行觀
    察、勒戒等程序。倘5 年內已經再犯，被依法追訴處罰，縱
    其第3 次（或第3 次以上）施用毒品之時間在初犯釋放5 年
    以後，即與「5 年後再犯」之情形有別，且因已於「5 年內
    再犯」，顯見其再犯率甚高，原實施觀察、勒戒或強制戒治
    ，已無法收其實效，而無5 年戒斷期之存在，自無再經觀察
    、勒戒及強制戒治之必要，應得逕行追訴處罰（最高法院97
    年度第5 次刑事庭會議決議參照）。本件被告前因施用毒品
    案件，經臺灣臺北地方法院裁定送觀察、勒戒後，因有繼續
    施用毒品之傾向，再經裁定送強制戒治，嗣於93年1 月9 日
    釋放後5 年內，又因施用毒品案件，經臺灣臺北地方法院分
    別以95年度訴字第102 號、96年度訴字第149 號判決各判處
    有期徒刑11月、7 月確定等情，有臺灣高等法院被告前案紀
    錄表1 份附卷可稽。是被告既曾於「5 年內再犯」，且經法
    院判處罪刑確定，揆諸上開說明，本件被告施用海洛因之犯
    行，雖係於其前受強制戒治執行完畢釋放5 年後再犯，仍得
    依毒品危害防制條例第23條第2 項之規定，予以追訴處罰。
    從而，本件事證明確，被告施用第一級毒品海洛因、第二級
    毒品甲基安非他命之犯行，洵堪認定，應依法論科。
三、查海洛因、甲基安非他命分別為毒品危害防制條例第2 條第
    2 項第1 款、第2 款所定之第一級、第二級毒品，核被告甲
    ○○所為，係分別犯毒品危害防制條例第10條第1 項之施用
    第一級毒品罪，及同條第2 項之施用第二級毒品罪。被告施
    用前持有海洛因、甲基安非他命之低度行為，應為各該施用
    之高度行為所吸收，均不另論罪。被告以一行為觸犯上開2
    罪，應依刑法第55條前段之規定，從一重之施用第一級毒品
    罪處斷。另被告前因施用毒品、竊盜案件，經臺灣臺北地方
    法院分別以95年度簡字第3718號、96年度訴字第149 號判決
    判處有期徒刑6 月、7 月確定。另因搶奪案件，經臺灣彰化
    地法院以97年度訴字第2728號判決判處有期徒刑1 年2 月，
    減為有期徒刑7 月確定。上開竊盜及施用毒品案件，嗣經減
    刑為有期徒刑3 月、3 月15日，並與上開搶奪案件經減刑後
    之刑，合併定應執行有期徒刑刑為1 年1 月確定，甫於98年
    3 月26日縮刑期滿執行完畢等情，業如前述，並有上揭前案
    紀錄表附卷足參，其受有期徒刑之執行完畢後5 年內，故意
    再犯本件有期徒刑以上之罪，為累犯，應依刑法第47條第1
    項之規定加重其刑。爰審酌被告素行非佳，經強制戒治執行
    完畢後，仍持續施用毒品，業如前述，並經執行徒刑後，猶
    未知所警惕，進而再混合海洛因及甲基安非他命一同施用，
    足見其並未徹底戒除施用毒品，惟念及施用毒品本質上係戕
    害自身健康之行為，尚未嚴重破壞社會秩序或侵害他人權益
    ，及被告坦承犯行、犯後態度尚屬良好等一切情狀，量處如
    主文所示之刑，以資儆懲。
據上論斷，應依刑事訴訟法第273 條之1 第1 項、第299 條第1
項前段，毒品危害防制條例第10條第1 項、第2 項，刑法第11條
前段、第55條前段、第47條第1 項，判決如主文。
本案經檢察官侯德人到庭執行職務。
中    華    民    國    98    年    12    月    29    日
                  刑事第一庭    法  官  張志偉
以上正本證明與原本無異。
如不服本判決應於收受判決後10日內向本院提出上訴書狀，並應
敘述具體理由；其未敘述上訴理由者，應於上訴期間屆滿後20日
內向本院補提理由書（均須按他造當事人之人數附繕本）「切勿
逕送上級法院」。
中    華    民    國    98    年    12    月    29    日
                                書記官  張子涵
附錄法條：
毒品危害防制條例第10條第1 項、第2項
施用第一級毒品者，處6 月以上5 年以下有期徒刑。
施用第二級毒品者，處3 年以下有期徒刑。

司法院資訊處製作；財團法人民間司法改革基金會備份。
